臺灣高雄地方法院刑事判決　　　　　　　　　　　　九十三年度訴字第一二二三號
　　公　訴　人　臺灣高雄地方法院檢察署檢察官
　　被　　　告　丁○○
　　選任辯護人　劉新安律師
　　被　　　告　己○○
　　指定辯護人　本院公設辯護人丙○○
右列被告等因違反毒品危害防制條例案件，經檢察官提起公訴（九十三年度偵字第六
三三八號），本院判決如左：
    主  文
丁○○共同連續販賣第三級毒品，處有期徒刑伍年肆月，扣案如附表編號二至編號十
一所示之物均沒收，販賣第三級毒品所得新台幣壹萬伍仟肆佰元沒收，如全部或一部
不能沒收時，以其財產抵償之；又轉讓第三級毒品，處有期徒刑肆月。應執行有期徒
刑伍年陸月，扣案如附表編號二至編號十一所示之物均沒收，販賣第三級毒品所得新
台幣壹萬伍仟肆佰元沒收，如全部或一部不能沒收時，以其財產抵償之。
己○○共同連續販賣第三級毒品，處有期徒刑伍年貳月，扣案如附表編號二至編號十
一所示之物均沒收，販賣第三級毒品所得新台幣壹萬伍仟肆佰元沒收，如全部或一部
不能沒收時，以其財產抵償之。
    事  實
一、丁○○及己○○為男女朋友關係，案發前係同居於高雄市新興區○○○路三六五
    號五樓之一租屋處，其二人雖均明知愷他命為屬毒品危害防制條例第二條第二項
    第三款所規定之第三級毒品，未經許可，不得製造、運輸、販賣，竟基於意圖販
    賣愷他命營利之概括犯意，自民國九十二年十二月份起迄九十三年三月二十七日
    為警查獲時止，由己○○將丁○○所使用之行動電話門號0000000000
    號（其ＳＩＭ卡一片為系統業者所有，置於如附表所示編號十之手機使用）告知
    綽號「姊仔」不詳姓名之成年女子，再由「姐仔」聯絡丁○○，並由丁○○及己○○，在高雄市○○路ＮＯ６ＰＵＢ等處，以每包一公克約新台幣（下同）五百
    元之代價，連續向該名綽號「姐仔」者購入第三級毒品愷他命四次，再由丁○○
    在前開NO6PUB、天堂PUB等處，或由不特定人以丁○○所使用之0000000
    000號行動電話 (其ＳＩＭ卡一片為系統業者所有，置於如附表所示編號十一
    之手機使用聯絡丁○○時間、地點後，以每小包一公克六百元之價格，販售第三
    級毒品愷他命予綽號「金毛仔」、「昌仔」、「小烏龜」等之不詳姓名不特定人
    ，嗣並於不詳時間，以二十公克一萬三千元之價格，販售第三級毒品愷他命予綽
    號「小朋友」之不詳姓名成年人一次，共連續販售第三級毒品愷他命五次，重約
    二十四公克，因而獲取販毒所得一萬五千四百元，並從中獲利三千四百元。
二、丁○○基於轉讓第三級毒品愷他命之犯意，於九十三年三月二十七日上午八時許
    ，騎乘車號ＢＭＡ─一一六號重型機車，搭載不知情之鄭瑞宏，前往高雄市○○
    區○○路一三二號，轉讓如附表所示編號一之第三級毒品愷他命予蔡欣蓓及吳佳
    旻二人，同時將該毒品均交由蔡欣蓓持有後離開，蔡欣蓓、吳佳旻隨後為警查獲
    ，警方遂從蔡欣蓓長褲口袋內查獲該如附表所示編號一之第三級毒品愷他命，進
    而於同日上午八時四十分許，前往高雄市○○○路十四之四號丁○○友人住處查
    獲丁○○，並扣得如附表所示編號二、十、十一之物，再經警於同日上午九時四
    十分許，持搜索票，在丁○○及己○○同居之高雄市新興區○○○路三六五號五
    樓之一租屋處，查獲如附表所示編號三至九之物，因而查知上情。
三、案經高雄市政府警察局刑警大隊報請台灣高雄地方法院檢察署檢察官偵查起訴。
    理  由
一、訊據被告丁○○固坦承有販賣第三級毒品愷他命及無償轉讓第三級毒品愷他命，
    並為警分別於右揭時地查獲如附表所示之物等事實，惟矢口否認被告己○○知悉
    其販賣毒品行為，並辯稱：伊係自行向綽號「姐仔」之人購入毒品，並在ＰＵＢ
    及舞廳等地販售予他人所為，被告己○○並不知情云云；被告己○○則矢口否認
    有共同與被告丁○○販賣第三級毒品愷他命，辯稱：伊並不知被告丁○○有販賣
    第三級毒品愷他命云云。經查：
（一）右揭被告丁○○如何販賣第三級毒品愷他命予不特定人及轉讓第三級毒品愷他
      命予蔡欣蓓、吳佳旻二人，並於右揭時地為警查獲，扣得如附表所示之物等事
      實，業經被告於警詢、偵訊及本院審理時坦承不諱，核與證人鄭瑞宏、蔡欣蓓
      、吳佳旻於警詢及偵訊時所述情節相符，復有監聽譯文、如附表所示編號七之
      帳冊（即記帳紙）附卷可稽，且有如附表所示之物為警查獲扣押在案，而其中
      如附表所示編號一至六、八至十一等物，經送請高雄市立凱旋醫院、高雄醫學
      大學附設中和紀念醫院檢驗結果，均認有第三級毒品愷他命之反應，亦有高雄
      市立凱旋醫院九十三年四月二十日高市凱醫檢字第０九三０００二０四三號函
      、高雄醫學大學附設中和紀念醫院報告編號0000－000至0000－0
      00號檢驗報告在卷足憑認被告丁○○前開自白與事實相符，應堪採信。
（二）按訊問被告，應全程連續錄音，必要時，並應全程連續錄影；本章之規定，於
      司法警察官或司法警察詢問犯罪嫌疑人時，準用之；又被告之自白，非出於強
      暴、脅迫、利誘、詐欺、疲勞訊問、違法羈押或其他不正之方法，且與事實相
      符者，得為證據，刑事訴訟法第一百條之一第一項前段、第一百條之二、第一
      百五十六條第一項分別定有明文。本件被告己○○於本院審理時，雖否認警詢
      中所述為真實，並辯稱是因警察表示，時間到了就要將伊移送地檢署，且伊與
      丁○○男女朋友，不可能不知道丁○○有販賣毒品情事，而要伊認罪，又警方
      於製作警詢筆錄前，即先向伊詢問案情云云，然查：證人即負責製作被告己○○警詢筆錄之員警甲○○到庭證稱：「（製作完筆錄，有無將筆錄給己○○看
      ？）有」、「己○○有無表示意見？）沒有）（均見本院卷第二九五頁）、「
      （你們在製作己○○筆錄前，有無先跟己○○先談過一些事情？）有」、「（
      先談些何事？）就是我剛剛說的供出上游可以減輕其刑等事」（均見本院卷第
      二九九頁）、「（你在製作筆錄之前，與被告己○○所談論之內容，除了告知
      供出上游可以減輕其刑外有無就案情討論？）己○○有跟我談論到賣衣服阿姐
      的事情，其餘都是權利告知的問題」（見本院卷第三○三頁）等語在卷，核與
      被告於本院調查及審理中所述：「（有無看過你的第一次九十三年三月二十七
      日下午十五時十五分之警詢筆錄，是否你親自簽名？筆錄記載內容與你供述是
      否相同？）是，我有看過並親自簽名，筆錄記載內容與我當時所述相同」（見
      本院卷第一二九頁、第一三○頁）、「（當時講這些電話號碼你本來就知道？
      ）是的，我與阿姐很熟」、「（你回答時有無先檢視自己的手機查詢？）我是
      直接回答，因為警方問我鳳山阿姐電話，該電話我早就背起來了」（見本院卷
      第二一七頁）等情相符，且該警詢錄音帶經本院勘驗結果，與警詢內容大致相
      符，並無何違反被告自由意識陳述而載之情事，亦有本院九十三年八月二十七
      日準備程序筆錄、九十三年九月十六日準備程序筆錄在卷可憑，而犯販賣毒品
      罪行供出毒品來源，因而破獲者，得減輕其刑，此觀毒品危害防制條例第十七
      條規定自明，是證人甲○○於警詢前將該規定告知被告，係屬對於犯罪嫌疑人
      為權利告知事項，而被告己○○亦因此而先供述部分案情，要與嗣後製作之警
      詢筆錄內容是否出於不正方法取得無涉。至被告己○○所涉犯係毒品危害防制
      條例第四條第三項之罪，並經警方前往其住處搜索時扣得第三級毒品愷他命（
      詳如後述），自屬現行犯，則被告己○○接受警詢後，本即應移送臺灣高雄地
      方法院檢察署由檢察官進行偵訊，此亦據刑事訴訟法第九十二條第二項：「司
      法警察官、司法警察逮捕或接受現行犯者，應即解送檢察官」規定甚明，警方
      僅是告知程序流程，尚難認有何恐嚇、威脅情事。又縱警方向被告己○○表示
      ，以其與丁○○之關係，不可能不知道被告丁○○販毒等語，亦係警方於辦案
      時所提出之質疑，被告己○○既可本於自由意識應訊，即無不可加以辯駁，反
      而予以承認之理，況被告己○○於警詢時所述與被告丁○○於九十三年四月十
      四日警詢時所述（見偵卷第七六頁至第七九頁）亦大致相符，益徵被告己○○
      於警詢時之自白並非出於刑事訴訟法第一百五十九條第一項之各類不正方法，
      且與事實相符，是被告己○○前開所辯，尚無從憑為警詢筆錄有何出於刑事訴
      訟法第一百五十九條第一項所列之各類不正方法，其嗣後再辯稱該警詢筆錄無
      證據能力云云（見本院卷第三三六頁），即無可採。綜上，依前開說明，被告
      己○○前開警詢筆錄，自得憑為證據。又被告己○○於九十三年三月二十七日
      於警詢時係以一問一答之方式製作筆錄，且被告己○○係供稱：「（共計賣給
      你們幾次？）五、六次」、「（你們共計向「阿姐」購入多少數量之Ｋ他命？
      ）大約四百公克」、「（每次都是？）不一定」、「（每次都是？）有時候貨
      比較大，不一定，看他那邊有多少，我們有辦法拿多少」、「（你們大部分拿
      多少？）也差不多四百」、「（大約多少？）四、五百公克」、「你有無販賣
      第三級毒品Ｋ他命？）算有」（以上見本院卷第一五二至第一五三頁之勘驗筆
      錄）、「（你是介紹他去？）我陪他去」、「（共計賣給你們幾次？）五、六
      次」、「（買的時候都是你跟你男友過去？）嗯」、「（你們共計向「阿姐」
      購入多少數量之Ｋ他命？）大約四百公克」、「（每次都是？）不一定」、「
      （每次都是？）有時候貨比較大，不一定，看他那邊有多少，我們有辦法拿多
      少」、「（你們大部分拿多少？）也差不多四百」、、「（大約多少？）四、
      五百公克」、「（你有無販賣第三級毒品Ｋ他命？）算有」、「（既然要配合
      就要講實話）算有。有人須要的話，他們會跟我講．．．（聽不清楚）」、「
      （有時候會幫忙，是不是？）（未答）」、「（賣給你自己的朋友還是他的朋
      友？）我的朋友。他的朋友是我幫忙的，我幫他轉的」、「（有無販賣其他毒
      品？）沒有」、「（依毒品危害防制條例第十七條規定供出毒品來源破獲者依
      法可以減輕其刑，你是否願意供出毒品來源供警查獲？）我會盡量配合」（以
      上見本院卷第一六四至一六六頁之勘驗筆錄）、「（交易時地為何？如何聯繫
      交易？聯絡電話為何？）交易時間地點不一定」、「（詳細地址？）不一定，
      大約在鳳山。之前是他送到我家」、「（你尚未搬到本市○○○路三五六號之
      一前？）搬到新家」、「（現在你們都是在？）在鳳山青年夜市旁邊超商」、
      「（如何聯絡？）我把我男友行動電話留給她，她就打電話給他，說她那邊有
      東西，問我們需要不需要」、「（幾號？）0000000000、還有一支
      0000000000」、「（有東西她會主動打電話跟你男朋友聯絡？）嗯
      ，有東西她會打電話過來跟我們講」、「（她有毒品？）Ｋ他命」、「（她電
      話號碼知不知道？）電話號碼知道。0000000000」（以上見本院卷
      第二一五至二一六頁）、「（你們以每公克多少價錢購入？復以每公克多少錢
      賣出？）我不知道我男友用多少錢買的，他賣的大概是六百塊左右吧」、「（
      怎麼賣？）大概分裝後一克六百元吧」「（查扣毒品那天，扣案物品是何人所
      有？）是男友丁○○的」、「（作何用途？）販賣」、「（你男友叫什麼？）
      丁○○」、「（上述毒品來源為何？）是一名綽號叫阿姐賣給我們的」、「（
      賣給你們的？）對」、「（你說查獲之毒品是你男友丁○○所有，為何陳述你
      再供稱是綽號阿姐之女子賣給你們的？）那是他向她買的。那東西確實是他的
      」、「（怎麼分？）」、「（他現在跟我住在一起，東西擺我家」、「（錢是
      他出的？）對」、「（他去買時，你一起去？）我陪他一起去」、「（是你介
      紹他去是不是？）我陪他去」、「（共計賣給你幾次？）五、六次」、「（買
      的時候都是你跟你男友過去？）嗯」（以上見本院卷第二一七至二一八頁）、
      「（都刪掉了，這你自己講的．．）我所賣得的利益都是他的」、「（你有幫
      他賣就對了，錢呢，錢怎麼算．．）錢都是他的」、「（你說你幫他賣的，販
      賣所得、金額都是男朋友的，是不是？）嗯」、（幫你男朋友販賣第三級毒品
      Ｋ他命你有無抽成？）沒有」、「（所得的錢都交給他是不是？）嗯」、「（
      你賣給你朋友的呢？）一樣啊」、「（也是交給他？（未答）」、「（全部都
      交給他？）嗯」、「（你看完了嗎，再看一下）」（以上見本院卷第二二九至
      二三０頁）等語，業經本院勘驗屬實，有本院勘驗筆錄附卷可稽。而觀諸被告
      己○○於警詢中之前開供詞，就其與被告丁○○二人係向何人販入第三級毒品
      愷他命、毒品前手之電話號碼、販入次數、購入毒品之藏置處、販出毒品之價
      額等等與販賣第三級毒品愷他命相關之細節問題，均能逐一加以回答，且內容
      詳盡，已初見被告己○○確有與被告丁○○共同販賣第三級毒品愷他命之犯行
   。
（三）按「證人於審判外之陳述，除法律有規定外，不得做為證據」、「被告以外之
      人於檢察事務官、司法警察官或司法警察調查中所為之陳述，與審判中不符時
      ，其先前之陳述具有較可信之特別情況，且為證明犯罪時所必要者，得為證據
      」，刑事訴訟法第一百五十九條、第一百五十九條之二分別定有明文。經查：
  １、被告丁○○於九十三年四月十四日在高雄市刑警大隊接受詢問時，即供稱：「
      （你與己○○是何種關係？）是同居的男女朋友，我與他認識約二、三個月（
      偵查卷第七十七頁）」、「（據警調查得知0000000000此門號，是
      否係你開放與不特定男女販賣毒品聯絡之用？）是的（偵查卷第七十八頁）」
      、「（你於何時開始販賣毒品？）約於九十二年下旬開始販賣毒品（偵查卷第
      七十八頁）」、「（你於三月二十二日有無夥同己○○至高雄縣鳳山市○○路
      夜市，向綽號「阿姐」購買毒品，當時係使用何種交通工具？你與己○○行為
      分擔為何？）我騎重機車ＢＭＡ─一一六號載己○○至鳳山市○○路夜市，到
      達該處由己○○下車，進入夜市找『阿姐』並拿取毒品，我騎摩托車在附近盤
      旋，毒品拿到之後我們就騎摩托車離開（偵查卷第七十九頁）」此除有該次警
      詢筆錄附卷可稽外，並為被告丁○○於本院審理時以證人身分證稱：其當時確
      有這樣講無誤，雖其復證稱：當時是因為被抓很緊張，始為如此陳述云云，然
      該次警詢並非被告丁○○遭逮捕當天所為之警詢，而係由警方借訊在押之被告
      丁○○後所為，況被告丁○○當時接受警方詢問時，亦有被告丁○○之辯護人
      劉新安律師在場，其之權利當可受到相當之保護，應可認被告丁○○於該次警
      詢時無受警方以何不法之方法獲取供述。
  ２、而被告丁○○於本院審理以證人身分作證時固證稱：係伊私自將第三級毒品愷
      他命放置於被告己○○位於新興區○○○路三五六號五樓之一之租屋處抽屜內
      ，被告己○○不知其有販賣第三級毒品愷他命，沒有與被告己○○共同買入第
      三級毒品愷他命云云。惟觀諸被告丁○○於本院審理時之證詞，除與其於九十
      三年四月十四日警詢時所供之詞矛盾外，復與前開己○○於九十三年三月二十
      七日警詢時之供詞有所歧異，是其於本院審理時之上開證詞是否可信，即非無
      疑。
  ３、衡諸被告丁○○與己○○二人為同居男女朋友關係，被告丁○○非無袒護被告
      己○○之動機。被告丁○○與己○○二人，係於為警查獲後不久，隨即前往警
      局接受詢問製作筆錄，被告丁○○並於偵查中經檢察官聲請本院羈押禁見獲准
      ，渠等二人當時之情形記憶應最為鮮明實在，動機最為單純可靠。且經核被告
      二人於警詢中供稱之購毒情節，無論就毒品購入之次數、購買毒品之處所、交
      易方式、地點等細節問題，均能詳細回答，且互核大致相符，是若非有此情，
      被告二人何以杜撰該等情節相互陷害並致己身於刑典，益見該二人於警詢中之
      證言較為可信。
  ４、是雖被告丁○○於本院審理時亦改口證稱：被告己○○並未共同販賣第三級毒
      品愷他命，當天是伊與被告己○○共同前往，但係由其單獨下車拿取毒品，被
      告己○○當時在機車上等云云，顯係事後迴護被告己○○之詞，不足採信，揆
      諸前揭說明，當以被告丁○○於九十三年四月十六日警詢中之證詞較為可信，
      且因被告丁○○當時對於渠等二人之涉案情節供述較為詳盡，而無串供迴護被
      告己○○之情形，當為證明本件渠等二人共同犯罪所必要，應可為本案認定事
      實之證據，自有證據能力。
  ５、從而，由被告丁○○該次警詢中所證稱不利於被告己○○之證詞，經核與被告
      己○○於前開警詢供述，其二人係如何共同前往購買第三級毒品愷他命，及以
      何行動電話門號與毒品來源前手聯絡等各情大致相符以觀，更見被告己○○應
      係有與被告丁○○共同販賣第三級毒品愷他命之行。
（四）被告丁○○開放供欲向其購買第三級毒品愷他命之人所聯絡用之行動電話門號
      ，係為0000000000號，業據被告丁○○供稱在卷，且為被告己○○
      所不否認，堪知該門號確為被告丁○○用以與購毒者連繫所用之行動電話號碼
      。而經警依通訊監察保障法對該門號加以監察所獲得之通訊內容，除有被告丁○○與購毒者就毒品買賣數量價格予以商討外，其中並有被告丁○○向購毒者
      表示，將打電話要其女友將毒品交予購毒者之內容，有該門號九十三年一月二
      十二日之監聽錄音帶及譯文筆錄附卷可稽（見偵查卷第三三頁），復經本院勘
      驗在卷無誤（見本院卷第一二五─一二六頁）；且於九十二年十二月二十九日
      之監聽譯文中，亦有綽號「小烏龜」之女子，撥打該門號欲向被告丁○○購買
      毒品，而經被告丁○○之女友當場代為接聽電話並詢問該購毒者之名，而央求
      該購毒者稍後再撥打該門號，同有該日之監聽譯文在卷可查（見偵查卷第三八
      頁）；另於九十三年二月二十八日上午十一時二十二分許，亦有綽號金毛仔之
      人撥打該門號予被告丁○○，向被告丁○○表示欲前往「天堂」ＰＵＢ向其購
      買第三級毒品愷他命，而經被告丁○○告知「金毛仔」其女友尚未將「東西」
      拿至該處後，即要求「金毛仔」稍後再前往天堂拿取毒品，其後果於翌日凌晨
      零時二十七分許，「金毛仔」再次撥打上開門號予被告丁○○詢問有無「東西
      」之際，丁○○即對「金毛仔」表示已有「東西」，並相約在「天堂」交易等
      情，亦有該二次之監聽譯文附卷可查（見偵查卷第二四頁─第二五頁）。而被
      告丁○○及己○○二人為同居男女朋友關係，業據其二人於警偵訊及本院調查
      時供稱在卷，且有二人同居於前開復興二路之事實足認其二人之關係匪淺，是
      前開監聽譯文中，被告丁○○之女友當係即為被告己○○本人無誤。雖被告丁○○於本院審理中供稱另有其他女友云云，惟被告丁○○在警偵訊及本院調查
      時，均未曾為如此之供述，且於審理時經公訴人詢問時，其對於該名「其他的
      女友」之姓名、年籍、住居所、電話等等聯絡方式均無法詳實回答（見本院卷
      第三一０─三一一頁），顯然違背常情。且被告丁○○及己○○均不否認其二
      人為男女朋友，復曾租屋同居迄遭查獲為止，而被告丁○○多數時間均住在與
      被告己○○同居之處等情，均有被告二人供述在卷。是依其二人之生活關係以
      觀，可知被告丁○○事後改稱其另有女友云云，顯係因見該等通聯紀錄內容不
      利於被告己○○，始事後為如此之證詞欲為被告己○○脫罪，不足採信，另由
      前開通聯記錄內容，即可知被告己○○確有接聽購毒之電話，並獨自拿取毒品
      與交付毒品予購毒者之行為。
（五）被告丁○○識字不多，僅能就較為簡單之國字及數字加以書寫，故其販售第三
      級毒品愷他命予他人而有記帳之必要時，則會央請被告己○○代為書寫等情，
      亦經被告丁○○供稱在卷（見本院卷第六三頁）。雖被告二人均否認被告己○○知悉該等記載之意義，然警卷內第四十一頁所扣案之販毒紀錄有載明「小朋
      友」、「２０克」、「６５０元」、「１３０００元」等文字，酌以前開被告
      二人分工之情以觀，而該等文字明顯即係販賣第三級毒品愷他命予綽號「小朋
      友」之意，益徵被告己○○當與被告丁○○有共同販賣第三級毒品之犯意聯絡
      。
（六）被告丁○○雖於本院審理時證稱：被告己○○不知其將第三級毒品置放於其二
      人同居之復興二路住處云云，然被告己○○有施用第二級毒品ＦＭ２及第三級
      毒品愷他命等情，分別有被告己○○於警詢中之供述及高雄市立凱旋醫院九十
      三年四月十二日高市凱醫檢字第０九三０００三七三七號煙毒尿液檢驗成績書
      暨尿液對照表一份在卷可稽，足見被告己○○本身即有施用毒品之習，而其又
      與被告丁○○長久同居一處，斷無不知被告丁○○在其家中置放第三級毒品愷
      他命之理，被告己○○事後否認知悉上情及被告丁○○所為上開證詞，均係事
      後為求脫免己○○罪責之詞，不足採信。
（七）綜上所述，衡諸被告二人為同居男女朋友關係，且被告己○○能明確供述毒品
      前手之行動電話門號、交易地點、交易次數，而被告丁○○及己○○二人均共
      同前往購買毒品，進而由被告丁○○搭載被告己○○前往交易地點，由被告己○○單獨向販毒前手拿取毒品，甚且被告丁○○亦向購毒者表明將由其女友即
      被告己○○交付毒品等各情，足認被告丁○○及己○○二人確有基於販賣之意
      圖而共同販入第三級毒品愷他命，並有分工與購毒者連繫及販出第三級毒品愷
      他命之行為，其二人當有共同販賣毒品之犯意聯絡、行為分擔及利益均霑之實
      ，被告己○○事後翻異前供及被告丁○○事後迴護被告己○○之證詞，均為畏
      罪卸責之詞，無足可採，堪認被告二人確有共同販賣第三級毒品愷他命之行。
（八）又被告丁○○販賣第三級毒品愷他命，多係以每公克五百元購入，再以每公克
      六百元販出等情，其中可賺取差價一百元等情，僅販賣予綽號「小朋友」該次
      係以每包六百五十元之價格所販售，業據被告丁○○供承在卷，是被告當以營
      利之意思而販賣第三級毒品一節亦可認定。
（九）至證人乙○○雖於本院審理時證稱：其未曾販賣第三級毒品愷他命予被告二人
      等語在卷，被告己○○之辯護人並就此主張被告丁○○及己○○於警詢中之供
      詞均不足採云云。然衡諸辯護人於審理中詰問證人乙○○之待證事項，係將陷
      證人乙○○自身於販賣第三級毒品之罪嫌，雖證人乙○○於本院審理時未拒絕
      證言，並經具結後證述如上，然較之偽證罪及販賣第三級毒品罪之刑責，實無
      從期待證人乙○○甘冒販賣第三級毒品之刑責，而於本院審理時證稱：己身有
      販賣第三級毒品予他人，是證人乙○○於詰問時證稱否認曾經販賣予被告二人
      之證詞究否可採，足否為有利於被告丁○○及己○○二人之認定，容有疑義。
      況被告丁○○及己○○於警詢中本已明確供出該毒品前手係一名年籍不詳，綽
      號「姐仔」之女子，並就「姐仔」之聯絡方式、行動電話門號、交易地點、購
      買毒品次數有所供述；且經核被告丁○○與該名綽號「姐仔」者之通話內容，
      亦確有就毒品之交易情形而為聯絡，有高雄市政府警察局刑警大隊九十三年五
      月二十一日警刑大偵六字０九三０００六一八三號函附卷可稽（見本院卷第七
      五─七八頁），已足認其二人確係向該名綽號「姐仔」者購入第三級毒品無誤
      。是被告二人於檢察官偵訊及本院審理時雖均否認曾向證人乙○○購買第三級
      毒品愷他命，而證人乙○○涉嫌販賣第三級毒品愷他命之犯行，雖亦經臺灣高
      雄地方法院檢察署檢察官為不起訴處分在案（九十三年度偵字第九二四五號）
      ，然此至多無從認該名綽號「姐仔」者之成年女子即係證人乙○○，並由此堪
      知被告二人均無詳實供述毒品來源前手以供查察破獲，而不得依毒品危害防制
      條例第十七條之規定減輕其行外，尚不足為有利於被告二人之認定，辯護人上
      開主張要無可採。
（十）雖被告二人販售愷他命予綽號「金毛仔」、「昌仔」、「小烏龜」及「小朋友
      」等不特定人之數次及金額，因被告二人記憶模糊及否認犯行無法查知確切詳
      情，是依罪疑惟輕之法則，並參諸被告丁○○於本院審理時供稱：（總共跟大
      姐拿幾次Ｋ他命？）四、五次。第一次拿十小包，我只有賣出一、二包，其餘
      沒有賣完的由大姐拿回去。第二次也是拿十小包，一包都沒有賣，全部再還給
      大姐，第三次也是拿十小包，賣了三、四小包，其餘還沒有還給大姐。另外第
      四次拿了三、四百公克，還沒有賣出就被抓了（本院卷第一六─一七頁）」、
      「（你之前在準備程序中表示，你賣出去四、五次，今日又說三、四次，哪次
      為真實？）我是賣四、五次（本院卷第三四六頁）」、「（賺多少錢？）我每
      次都賣一包、二包，賣不完再還給阿姐。一包賺一百元，每一包重一公克（本
      院卷第三四五頁）」、「（提示本院卷第二十頁至二十一頁並告以要旨，有何
      意見？）無意見。總共販賣一萬三千元。賣給小朋友的部分，我是有把毒品給
      他，但他沒有把錢給我。那次我可以賺三千元，我不清楚該次是在前述的四次
      中哪一次（本院卷三四七頁）」、「（你剛才表是賣了四、五次，是均已拿到
      錢？）是。小朋友這部分我沒有拿到錢的，我沒有算進去（本院卷第三四七─
      三四八頁）」、「（你賣出去尚未回收的錢總共有多少？）除了小朋友的一萬
      三千元外，其於不知道（本院卷第三四八頁）」各等語，應認被告二人係以每
      包一公克，五百元之價格購入，而以每包一公克，六百元之價格連續販售予「
      金毛仔」、「昌仔」及「小烏龜」等不特定人共計四包，並因而收取二千四百
      元之現金，及以每包一公克，六百五十元之價格，販售予「小朋友」二十包，
      並由「小朋友」暫時積欠該筆購毒價款，共計五次，二十四公克，所得一萬五
      千四百元，獲利三千四百元。是被告確有以販售第三級毒品愷他命賺取差價甚
      明。
（十一）近來政府為杜絕毒品氾濫，毒害人民甚深，再三宣導教民眾遠離毒品、媒體
        之報導既深且廣，對於毒品之禁絕，應為民眾所熟悉。又政府對於查緝施用
        、轉讓及販賣毒品無不嚴格執行，且販賣毒品罪更係重罪，設若無利可圖，
        衡情一般持有毒品者，當不致輕易將持有毒品交付他人。況且，第三級毒品
        愷他命價格不貲，且販賣第三級毒品愷他命係違法行為，非可公然為之，亦
        無公定之價格，不論任何包裝，均可任意分裝增減分量，每次買賣價量，亦
        可能隨時依雙方間之關係深淺、資力、需求量及對行情之認知、來源是否充
        裕、查緝是否嚴緊，購買者被查獲時供述購買對象之可能性風險之評估等，
        因而異其標準，並機動調整，非可一概而論，是販賣之利得除經坦承犯行或
        價量俱臻明確外，委難查得實情，販賣之人從價差或量差中牟利方式雖異，
        其意圖營利之非法販賣行為則一，而本件被告從中賺取價差，已如前述，益
        見被告上開販賣第三級毒品愷他命所為，確有牟利意圖，應可認定。
（十二）末查，被告丁○○上開行動電話門號於九十三年一月二十二日晚上十一時一
        分十五秒起為警監聽之內容，因對通話人咬字不清，無法判別是否為本件己○○，不能辨認係何人為被告丁○○接聽該購毒者之來電，有法務部調查局
        九十三年八月二十四日調科參字第０九三００三三九三五０號函一紙附卷可
        稽，此固不足為不利於被告己○○之認定，然共同販賣毒品者，渠等之販賣
        對象、次數繁多，何能企求每一共犯均能詳實知悉全部案情，並於犯後均詳
        實供述實情，是縱令不能辨識該次監聽之談話對象是否即為本案被告己○○
        ，亦僅係不得採為不利於被告己○○之證據，同不足為有利於被告己○○之
        認定。另本案其餘之卷證資料，並未據當事人聲請本院調查，復經本院於審
        理時依法調查，且經本院核與本案待證事實無重要之關連，尚不影響本院前
        開認定之事實，爰不予以逐一論駁。綜上所述，本案事證已臻明確，被告二
        人犯行洵堪認定，應依法論科。
二、論罪科刑：
（一）按愷他命係屬第三級毒品，依法不得販賣圖利，毒品危害防制條例第二條第二
      項第三款、第四條第三項定有明文。
（二）核被告丁○○所為，係犯毒品危害防制條例第四條第三項之販賣第三級毒品罪
      及第八條第三項之轉讓第三級毒品罪；被告己○○所為，係犯毒品危害防制條
      例第四條第三項之販賣第三級毒品罪。
（三）被告二人意圖販賣而其持有第三級毒品之低度行為，已為販賣之高度行為吸收
      ，均不另論罪。
（四）被告二人就販賣第三級毒品之犯意，有犯意聯絡，行為分擔及獲利共同，為共
      同正犯。
（五）被告二人多次販賣第三級毒品犯行，時間緊接，所犯構成要件相同之罪，顯係
      基於概括犯意為之，為連續犯，爰依刑法第五十六條之規定論以一罪，並加重
      其刑。
（六）被告丁○○以轉讓第三級毒品予蔡欣蓓及吳佳旻之意思，將第三級毒品交付蔡
      欣蓓，僅有一行為，應為單純一罪，公訴人認被告丁○○就此部分之犯行為連
      續犯，容有誤會。
（七）被告丁○○所犯二罪間，犯意各別，行為互殊，應分論併罰。
（八）爰審酌被告二人為圖獲利，竟藉由共同販售毒品獲利，罔顧他人身心健康，危
      害社會治安，行為著實不當，復衡被告丁○○於為警查獲後自始坦承犯行，然
      確圖迴護被告己○○之隱瞞實情，被告己○○雖曾於警詢中坦承部分犯行，並
      提供毒品前手聯絡方式供警查察，惟卻於偵審時飾詞否認，另衡酌其二人犯罪
      之動機、目的、手段、所生之危害、分工之角色及犯後之態度等一切情狀，分
      別酌情量處如主文所示之刑，並定被告丁○○應執行之刑，以資儆懲。
三、扣案物之沒收：
（一）扣案如附表編號二至十一所示之物，均為被告丁○○所有，且為供犯本件販賣
      第三級毒品所用之物，已如前述，應依毒品危害防制條例第十九條第一項之規
      定，均沒收之。而毒品危害防制條例於九十三年一月九日修正施行後，查獲之
      第三級毒品已不得再依該條例第十八條第一項前段之規定沒收銷燬，公訴人認
      扣案之第三級毒品應由本院依該條規定沒收銷燬，容有誤會，附此敘明。
（二）被告丁○○係以每包一公克，五百元之價格購入，而以每包一公克，六百元之
      價格連續販售予綽號「金毛仔」、「昌仔」及「小烏龜」等不特定人共計四包
      ，並收取二千四百元之現金，及以每包一公克，六百五十元之價格，販售予綽
      號「小朋友」之人二十包，並由綽號「小朋友」之人暫時積欠該筆購毒價款一
      萬三千元，共計販賣第三級毒品五次，重二十四公克，所得一萬五千四百元等
      情，已如前述，是該等因犯毒品危害防制條例第四條第三項所得之財物，雖未
      扣案，仍應依毒品危害防制條例第十九條第一項之規定沒收，如全部或一部不
      能沒收時，以其財產抵償之。
（三）扣案如附表編號一所示之第三級毒品愷他命，雖為被告丁○○轉讓第三級毒品
      所用之物，然已經被告丁○○轉讓予證人蔡欣蓓及吳佳旻二人，並非被告丁○○所有之物；扣案之現金七萬千七千元均非販毒所得之贓款，且其中六萬元係
      被告丁○○於遭警逮捕當天自其所有之郵局帳戶內所提領欲供購買機車所用之
      金錢，部分係被告己○○所有之生活費用，業據被告丁○○及己○○供承在卷
      ，並有中華郵政股份有限公司高雄郵局九十三年六月十六日高營000000
      0─六九八號函暨內附之交易明細表一紙附卷可稽，且無積極證據證明該等金
      錢係販毒所得或與本案被告販賣第三級毒品犯行有所關連；扣案之其他行動電
      話二支，亦未與毒品前手或購毒者有購毒或販毒之通聯紀錄，且查無與本案之
      販賣第三級毒品有關，爰均不予宣告沒收，應退回由移案機關另為適法之處理
      。
據上論斷，應依刑事訴訟法第二百九十九條第一項前段，毒品危害防制條例第四條第
三項、第八條第三項、第十九條第一項，刑法第十一條、第二十八條、第五十六條、
第五十一條第五款，判決如主文。
本案經檢察官戊○○到庭執行職務。
中    華    民    國      九十三      年      十一      月      八      日
                                  臺灣高雄地方法院刑事第十七庭
                                      審判長法  官  李  麗  珠
                                            法  官  陳  明  呈
                                            法  官  林  勇  如
右正本證明與原本無異。
如不服本判決，應於判決送達後十日內，向本院提出上訴狀。
                                            書記官  許  雅  惠
中    華    民    國      九十三      年      十一      月      九      日
附錄本案論罪法條：
毒品危害防制條例第四條：
製造、運輸、販賣第一級毒品者，處死刑或無期徒刑；處無期徒刑者，得併科新臺幣
一千萬元以下罰金。
製造、運輸、販賣第二級毒品者，處無期徒刑或七年以上有期徒刑，得併科新臺幣七
百萬元以下罰金。
製造、運輸、販賣第三級毒品者，處五年以上有期徒刑，得併科新臺幣五百萬元以下
罰金。
製造、運輸、販賣第四級毒品者，處三年以上十年以下有期徒刑，得併科新臺幣三百
萬元以下罰金。
製造、運輸、販賣專供製造或施用毒品之器具者，處一年以上七年以下有期徒刑，得
併科新臺幣一百萬元以下罰金。
前五項之未遂犯罰之。
附表：
┌──┬──────────────┬──────────────────┐
│編號│扣案毒品與其他犯罪物品      │          備註                      │
├──┼──────────────┼──────────────────┤
│一  │第三級毒品愷他命二小包毛重一│(一)編號一至五之愷他命共五十九包，合計│
│    │點八公克。                  │  毛重共三百八十一公克。            │
├──┼──────────────┤(二)高雄市立凱旋醫院高市凱醫驗字第0177│
│二  │第三級毒品愷他命一小包（重量│  5號濫用藥物成品檢驗報告送檢編號L6-│
│    │不詳）。                    │  S001、L6-S002至L6-S059號，檢驗結果│
├──┼──────────────┤  均有愷他命陽性反應。              │
│三  │第三級毒品愷他命二大包（重量│                                    │
│    │不詳）。                    │                                    │
├──┼──────────────┤                                    │
│四  │第三級毒品愷他命五中包（重量│                                    │
│    │不詳）。                    │                                    │
├──┼──────────────┤                                    │
│五  │第三級毒品愷他命四十九小包（│                                    │
│    │重量不詳）。                │             │
┌──┬──────────────┬──────────────────┐
│六  │電子磅秤一個。              │殘有第三級毒品愷他命                │
├──┼──────────────┼──────────────────┤
│七  │販毒帳冊一本。              │                                    │
├──┼──────────────┼──────────────────┤
│八  │研磨機一組。                │殘有第三級毒品愷他命                │
├──┼──────────────┼──────────────────┤
│九  │夾鏈袋二十五只              │                                    │
├──┼──────────────┼──────────────────┤
│十  │行動電話一支。              │丁○○所有：門號0000000000│
├──┼──────────────┼──────────────────┤
│十一│行動電話一支。              │丁○○所有：門號0000000000│
└──┴──────────────┴──────────────────┘
